---
title: 'PM 1'
author: 'Felipe Domínguez'
output:
  html_document: default
  pdf_document: default
---

```{r setup, include=FALSE}
knitr::opts_chunk$set(echo = TRUE)
```

```{r global_options, include=FALSE}
knitr::opts_chunk$set(
  fig.path = "Figs/",
  echo = FALSE, warning = FALSE, message = FALSE, fig.align = "center", fig.show = 'hold', fig.width = 12, fig.height = 9
)
```

##### Semana 16/08 - 30/08  

___

Objetivos de la semana:     

* Graficar:  

    + Cantidad de alumnos que toman los distintos exploratorios  
    + Cantidad de exploratorios que toman los alumnos.  
    


* Profundizar en la hipotesis H3: Depende de trayectorias educacionales (TE) que muestran desorientación.  

	+ H3.1: depende de TE que incluyen varios cursos exploratorios  
	+ H3.2: depende de TE que incluyen cursos de varios majors/minors  
	
___  


\newline  

```{r echo=T, include=FALSE, results='hide'}
library(modeest)
library(RColorBrewer)
library(e1071)
library(MASS)
library(survival)
library(dplyr)
library(ggplot2)
library(ggthemes)
library(forcats)
library(ggthemr)
library(rlist)

require("ggplot2")
require("gridExtra")

ggthemr("dust")
theme_update(plot.title = element_text(hjust = 0.5))
```

##### Importamos los datos y imprimimos el header
Fueron importatos los datos de cada año por separado, y además se juntó la información de las 4 generaciones.

```{r import data, echo=FALSE}
path <- "/Users/FDOM/Google Drive/U/4to año/8vo semestre/Process Minning iPre/iPre-Process-Minning"
setwd(path)
data2013 <- read.csv("Data/Csv/admision.2013_an.csv", head = T, strip.white = T, stringsAsFactors = T, encoding = "latin1", fill = T)
data2014 <- read.csv("Data/Csv/admision.2014_an.csv", head = T, strip.white = T, stringsAsFactors = T, encoding = "latin1", fill = T)
data2015 <- read.csv("Data/Csv/admision.2015_an.csv", head = T, strip.white = T, stringsAsFactors = T, encoding = "latin1", fill = T)
data2016 <- read.csv("Data/Csv/admision.2016_an.csv", head = T, strip.white = T, stringsAsFactors = T, encoding = "latin1", fill = T)
data <- rbind(data2013, data2014, data2015, data2016)

names(data2013)

```



Para este primer análisis, es necesario listar los distintos exploratorios que ofrecen los majors. Los datos fueron sacados de la página del Siding.

```{r exp_courses}
exp_courses <- list("ICH1005", "ICH2304", "ICH1005", "IIC1005", "ICC2304", "IEE1100", "ICE2005", "ICE2623", "ICH1104", "ICH1005", "ICS1113", "ICM1001", "ICM2313", "IMM1003", "IIQ1001", "ICT2904", "ING1024", "IMM2003", "IQQ2663", "IBM1005", "ING1015", "IMT1001", "IRB1001", "IRB2001", "AQH0000")
```
  
\newline  

  
#### Cantidad de alumnos que toman los distintos exploratorios  
  
```{r plot}
exp_data2013 <- subset(data2013, SIGLA %in% exp_courses, VIA_INGRESO = "ORDINARIA PAA")
exp_data2013$SIGLA <- fct_infreq(exp_data2013$SIGLA)

exp_data2014 <- subset(data2014, SIGLA %in% exp_courses, VIA_INGRESO = "ORDINARIA PAA")
exp_data2014$SIGLA <- fct_infreq(exp_data2014$SIGLA)

exp_data2015 <- subset(data2015, SIGLA %in% exp_courses, VIA_INGRESO = "ORDINARIA PAA")
exp_data2015$SIGLA <- fct_infreq(exp_data2015$SIGLA)

exp_data2016 <- subset(data2016, SIGLA %in% exp_courses, VIA_INGRESO = "ORDINARIA PAA")
exp_data2016$SIGLA <- fct_infreq(exp_data2016$SIGLA)


p1_2013 = ggplot(exp_data2013, aes(x = SIGLA)) + geom_bar(fill = "steelblue", width = 0.5) + theme(axis.text.x = element_text(angle = 45, hjust = 1), plot.title = element_text(hjust = 0.5), axis.text = element_text(size = 9)) + labs(x = "Sigla", y = "Freq", title = "Cantidad alumnos por exploratorios 2013")

p1_2014 = ggplot(exp_data2014, aes(x = SIGLA)) + geom_bar(fill = "steelblue", width = 0.5) + theme(axis.text.x = element_text(angle = 45, hjust = 1), plot.title = element_text(hjust = 0.5), axis.text = element_text(size = 9)) + labs(x = "Sigla", y = "Freq", title = "Cantidad alumnos por exploratorios 2014")

p1_2015 = ggplot(exp_data2015, aes(x = SIGLA)) + geom_bar(fill = "steelblue", width = 0.5) + theme(axis.text.x = element_text(angle = 45, hjust = 1), plot.title = element_text(hjust = 0.5), axis.text = element_text(size = 9)) + labs(x = "Sigla", y = "Freq", title = "Cantidad alumnos por exploratorios 2015")

p1_2016 = ggplot(exp_data2016, aes(x = SIGLA)) + geom_bar(fill = "steelblue", width = 0.5) + theme(axis.text.x = element_text(angle = 45, hjust = 1), plot.title = element_text(hjust = 0.5), axis.text = element_text(size = 9)) + labs(x = "Sigla", y = "Freq", title = "Cantidad alumnos por exploratorios 2016")

grid.arrange(p1_2013, p1_2014, p1_2015, p1_2016, ncol = 2)


exp_data <- subset(data, SIGLA %in% exp_courses)
exp_data$SIGLA <- fct_infreq(exp_data$SIGLA)

ggplot(exp_data, aes(x = SIGLA)) + geom_bar(fill = "steelblue", width = 0.5) + theme(axis.text.x = element_text(angle = 45, hjust = 1), plot.title = element_text(hjust = 0.5), axis.text = element_text(size = 9)) + labs(x = "Sigla", y = "Freq", title = "Cantidad alumnos por exploratorios 2013-2016")

```
  
  
En el gráfico 1, podemos ver que los 3 eploratorios más tomados corresponden a:  

  - Optimización (ICS1113)  
  - Mecánica de Fluidos (ICH1104)  
  - ING(1024)  
  
Pero estos cursos corresponden a cursos mínimos de las especializades más tomadas, por lo tanto es necesario filtrar los datos para no incluir ramos de la especialidad de cada alumno.   


\newline    
#### Cantidad de exploratorios tomados  

Resumen de los datos:  

```{R, fig.height = 5}
exp_data1 <- exp_data %>% group_by(RUT) %>% summarise(Freq = n())
summary(exp_data1$Freq)

p2_1 <- ggplot(exp_data1, aes(x = "", y = Freq)) + geom_boxplot(fill = "steelblue") + coord_cartesian(ylim = c(0, 11)) + labs(x = "", y = "Freq", title = "Cantidad de exploratorios tomados 2013-2016") + scale_y_continuous(name = "Cantidad tomada", limits = c(0, 11), breaks = seq(0, 11, 1))
p2_2 <- ggplot(exp_data1, aes(x = Freq)) + geom_bar(fill = "steelblue", width = 0.5) + labs(x = "Cantidad tomada", y = "Freq", title = "Cantidad de exploratorios tomados 2013-2016") + theme(axis.text.x = element_text(angle = 45, hjust = 1)) + scale_x_continuous(name = "Cantidad tomada", limits = c(0, 11), breaks = seq(0, 11, 1))

grid.arrange(p2_1, p2_2, ncol = 2)
```

Como se puede ver en el resumen de los datos, la media de la cantidad de exploratorios tomados es 4.021, esto nos da un indicio (aún hay que limpiar más los datos), de que efectivamente los alumnos toman más de un exploratorio durante su carrera, lo que podría deberse a una indecisión sobre que especialidad tomar.

\newline

```{r plot1, warning=TRUE, fig.height = 16}
exp_data1_2013 <- exp_data2013 %>% group_by(RUT) %>% summarise(Freq = n())
exp_data1_2014 <- exp_data2014 %>% group_by(RUT) %>% summarise(Freq = n())
exp_data1_2015 <- exp_data2015 %>% group_by(RUT) %>% summarise(Freq = n())
exp_data1_2016 <- exp_data2016 %>% group_by(RUT) %>% summarise(Freq = n())

p2_1_2013 <- ggplot(exp_data1_2013, aes(x = "", y = Freq)) + geom_boxplot(fill = "steelblue") + coord_cartesian(ylim = c(0, 11)) + labs(x = "", y = "Freq", title = "Cantidad de exploratorios tomados 2013") + scale_y_continuous(name = "Cantidad tomada", limits = c(0, 11), breaks = seq(0, 11, 1))
p2_2_2013 <- ggplot(exp_data1_2013, aes(x = Freq)) + geom_bar(fill = "steelblue", width = 0.5) + labs(x = "Cantidad tomada", y = "Freq", title = "Cantidad de exploratorios tomados 2013") + theme(axis.text.x = element_text(angle = 45, hjust = 1)) + scale_x_continuous(name = "Cantidad tomada", limits = c(0, 11), breaks = seq(0, 11, 1))

p2_1_2014 <- ggplot(exp_data1_2014, aes(x = "", y = Freq)) + geom_boxplot(fill = "steelblue") + coord_cartesian(ylim = c(0, 11)) + labs(x = "", y = "Freq", title = "Cantidad de exploratorios tomados 2014") + scale_y_continuous(name = "Cantidad tomada", limits = c(0, 11), breaks = seq(0, 11, 1))
p2_2_2014 <- ggplot(exp_data1_2014, aes(x = Freq)) + geom_bar(fill = "steelblue", width = 0.5) + labs(x = "Cantidad tomada", y = "Freq", title = "Cantidad de exploratorios tomados 2014") + theme(axis.text.x = element_text(angle = 45, hjust = 1)) + scale_x_continuous(name = "Cantidad tomada", limits = c(0, 11), breaks = seq(0, 11, 1))

p2_1_2015 <- ggplot(exp_data1_2015, aes(x = "", y = Freq)) + geom_boxplot(fill = "steelblue") + coord_cartesian(ylim = c(0, 11)) + labs(x = "", y = "Freq", title = "Cantidad de exploratorios tomados 2015") + scale_y_continuous(name = "Cantidad tomada", limits = c(0, 11), breaks = seq(0, 11, 1))
p2_2_2015 <- ggplot(exp_data1_2015, aes(x = Freq)) + geom_bar(fill = "steelblue", width = 0.5) + labs(x = "Cantidad tomada", y = "Freq", title = "Cantidad de exploratorios tomados 2015") + theme(axis.text.x = element_text(angle = 45, hjust = 1)) + scale_x_continuous(name = "Cantidad tomada", limits = c(0, 11), breaks = seq(0, 11, 1))

p2_1_2016 <- ggplot(exp_data1_2016, aes(x = "", y = Freq)) + geom_boxplot(fill = "steelblue") + coord_cartesian(ylim = c(0, 11)) + labs(x = "", y = "Freq", title = "Cantidad de exploratorios tomados 2016") + scale_y_continuous(name = "Cantidad tomada", limits = c(0, 11), breaks = seq(0, 11, 1))
p2_2_2016 <- ggplot(exp_data1_2016, aes(x = Freq)) + geom_bar(fill = "steelblue", width = 0.5) + labs(x = "Cantidad tomada", y = "Freq", title = "Cantidad de exploratorios tomados 2016") + theme(axis.text.x = element_text(angle = 45, hjust = 1)) + scale_x_continuous(name = "Cantidad tomada", limits = c(0, 11), breaks = seq(0, 11, 1))

grid.arrange(p2_1_2013, p2_2_2013, p2_1_2014, p2_2_2014, p2_1_2015, p2_2_2015, p2_1_2016, p2_2_2016, ncol = 2)

```

\newline


